臺灣苗栗地方法院刑事判決　　　　　　　 94年度易字第131號
公　訴　人　臺灣苗栗地方法院檢察署檢察官
被　　　告　乙○○　47歲民.
　　　　　　丙○○
上列被告等因傷害案件，經檢察官提起公訴（94年度偵字第391
號），本院判決如下：
    主  文
乙○○共同傷害人之身體，累犯，處有期徒刑伍月，如易科罰金
，以參佰元折算壹日。
丙○○共同傷害人之身體，處有期徒刑肆月，如易科罰金，以參
佰元折算壹日。
　　事  實
一、乙○○於民國91年間，因違反毒品危害防制條例案件，經本
　　院判處有期徒刑8 月確定，於93年3 月14日縮短刑期執行完
    畢，猶仍不知悔改。乙○○與丙○○於93年7 月3 日下午4
    時許，在苗栗縣竹南鎮○○里○○路35號甲○住處飲酒，見
    丁○○經過該處，甲○遂招手示意丁○○進入屋內，詎丙○○因丁○○之前曾向其調借支票使用久未歸還，竟與乙○○
    共同基於傷害人身體之犯意聯絡，接續徒手毆打丁○○，導
    致丁○○受有胸部挫傷及左側第8 、9 根肋骨骨折併血胸等
    傷害。
二、案經丁○○訴由苗栗縣警察局竹南分局報請臺灣苗栗地方法
    院檢察署檢察官偵查起訴。
　　理  由
一、訊據被告乙○○、丙○○固不否認有於上揭時、地遇見告訴
    人丁○○，及被告丙○○與告訴人丁○○之間有調借支票之
    債務糾紛等情，惟均矢口否認有傷害犯行。被告乙○○辯稱
    ：丁○○一進門就罵說自己被錢莊小弟打，後來又用三字經
    罵我，所以我才打丁○○一巴掌，之後就走了，並未毆打丁○○云云；被告丙○○辯稱：丁○○向地下錢莊借錢不還，
    在進甲○家之前就遭錢莊的人毆打，其並未打丁○○云云。
    然查：被告2 人如何在上揭時、地動手毆打告訴人丁○○等
    情，業據告訴人於警詢及偵查中指訴甚詳，且於本院審理時
    具結證稱：我倒在地上，他們用腳踹我左邊肋骨，還有左、
    右胸部，乙○○、丙○○都有揍我等語（見本院卷第62頁）
    ，而被告2 人當時與告訴人拉扯乙節，亦經證人甲○於警詢
    中證述在卷，且告訴人遭被告2 人毆打受有胸部挫傷及左側
    第8 、9 根肋骨骨折併血胸之傷害，亦有為恭紀念醫院診斷
    證明書1 紙在卷可稽，經核與告訴人所指訴受傷之位置、傷
    勢均相符合。被告2 人雖均辯稱告訴人之傷勢係遭他人毆打
    ，且被告乙○○辯稱: 看到丁○○右臉腫腫的云云；被告丙○○辯稱：丁○○當時臉腫起來，額頭、臉頰都有受傷云云
    ，然依上開診斷書所載告訴人丁○○之傷勢，除胸部及肋骨
    受傷外，並未有被告2 人所指臉部之傷勢，且現場並無其他
    人毆打告訴人乙節，亦為被告2 人所不否認，本件復無其他
    證據證明告訴人所受之傷勢係遭他人所為，被告2 人空言否
    認，均不足採信，本件事證明確，被告2 人之犯行應堪認定
    。
二、核被告乙○○、丙○○所為，均係犯刑法第277 條第1 項之
    普通傷害罪，被告2 人彼此間有犯意聯絡及行為分擔，均為
    共同正犯。被告乙○○於91年間，因違反毒品危害防制條例
    案件，經本院判處有期徒刑8 月確定，於93年3 月14日縮短
    刑期執行完畢，有臺灣高等法院被告前案紀錄表1 份在卷可
    參，其受有期徒刑執行完畢後，5 年以內再犯本件有期徒刑
    以上之罪，為累犯，應依刑法第47條規定加重其刑。爰審酌
    被告丙○○不循合法途徑索討債務，與被告乙○○共同以暴
    力傷害他人，造成告訴人之傷害，其2 人之犯罪動機、目的
    、手段、生活狀況、智識程度，迄未賠償告訴人及犯後否認
    犯行等一切情狀，分別量處如主文所示之刑，併均諭知易科
    罰金之折算標準，以示懲儆。
三、至告訴人於本院審理時證稱其遭被告2 人打傷之後，被告2
    人復恫稱不得報警，否則要讓其死等語（見本卷第63、64頁
    ），惟此部分係被告2 人為前開傷害行為後，另行起意之行
    為，且檢察官未據起訴，故此部份是否涉嫌犯罪，應由檢察
    官另行偵查處理。
據上論斷，應依刑事訴訟法第299 條第1 項前段、刑法第28條、
第277 條第1 項、第47條、第41條第1 項前段，罰金罰鍰提高標
準條例第1 條前段、第2 條，判決如主文。
本案經檢察官黃彥琿到庭執行職務
中　　華　　民　　國　　94　　年　　9 　　月　　6 　　日
                  刑事第三庭  審判長法　官  劉興浪
                                    法  官  楊台清
                                    法  官  林卉聆
以上正本證明與原本無異。
如不服本判決，應於送達後10日內向本院提出上訴狀。
   　　                     　      書記官　盧俊良
中　　華　　民　　國　　94　　年　　9 　　月　　6 　　日
附錄論罪科刑之法條全文：
中華民國刑法第277條第1項
傷害人之身體或健康者，處 3 年以下有期徒刑、拘役或 1 千元
以下罰金。
